臺灣南投地方法院民事小額判決
110年度投小字第386號
原      告  李蕙珠  
被      告  李蕙娟  
上列當事人間請求損害賠償事件，本院於民國110年9月28日言詞
辯論終結，判決如下：
    主      文
原告之訴駁回。
訴訟費用由原告負擔。
    事實及理由
一、原告主張：原告曾於民國87年初交付新臺幣（下同）20,000
    元（下稱系爭款項）予被告，請被告將系爭款項轉交訴外人
    即被告之女張玉璇，詎料被告未將系爭款項轉交予張玉璇，
    且迄今尚未將系爭款項返還予原告，爰依不當得利之法律關
    係提起本件訴訟等語。並聲明：被告應給付原告20,000元。
二、被告則以：被告從未向原告拿取系爭款項，且兩造間當時並
    無來往等詞資為抗辯。並聲明：如主文第1項所示。
三、法院得心證理由：
（一）按當事人主張有利於己之事實，就其事實有舉證之責任（
      民事訴訟法第277條本文）。次按民法第179條不當得利，
      以無法律上之原因而受利益，致他人受損害為其成立要件
      ，依民事訴訟法第277條規定，應由主張該事實存在之原
      告負證明之責。而原告除應證明被告受有利益外，尚應證
      明其受有利益係無法律上之原因，倘原告未能舉證證明之
      ，則被告就其抗辯事實即令不能舉證，或所舉證據尚有疵
      累，仍應駁回原告之請求（最高法院96年度台上字第158
      號判決意旨參照）。
（二）本件原告主張其曾交付系爭款項予被告，請被告將系爭款
      項轉交張玉璇，然被告未將系爭款項轉交予張玉璇等情，
      為被告所否認，自應由原告就被告受有利益以及被告之受
      益為無法律上之原因，負舉證責任。原告固提出南投縣草
      屯鎮公所110年8月25日草鎮民字第1100023924號函（見本
      院卷第69頁）為證，然該函回覆內容與本件原告是否有將
      系爭款項交付予被告無關，且原告復自陳未能提出其他證
      據以實其說（本院卷第74頁），即難為原告有利之認定。
      從而，原告主張其曾交付被告系爭款項，而依不當得利之
      法律關係請求被告返還系爭款項，洵屬無據。 
四、綜上所述，原告依不當得利之法律關係，請求被告給付20,0
    00元，為無理由，應予駁回。
五、本件事證已臻明確，兩造其餘攻擊防禦方法及所提證據，於
    判決結果不生影響，爰不一一論列，併此敘明。
六、訴訟費用負擔之依據：民事訴訟法第78條。 
中　　華　　民　　國　　110 　年　　10　　月　　21　　日
                  南投簡易庭  法  官  鄭煜霖
以上為正本係照原本作成。
如不服本判決，應於送達後20日內，向本院提出上訴狀並表明上
訴理由，如於本判決宣示後送達前提起上訴者，應於判決送達後
20日內補提上訴理由書（須附繕本）。
中　　華　　民　　國　　110 　年　　10　　月　　22　　日
　　　　　　　　　　　　　　　書記官  洪妍汝